【裁判字號】    96,訴,1332
【裁判日期】    970402
【裁判案由】    違反毒品危害防制條例
【裁判全文】
臺灣屏東地方法院刑事判決              96年度訴字第1332號
聲  請  人  臺灣屏東地方法院檢察署檢察官
被      告  甲○○
上列被告因違反毒品危害防制條例案件，經檢察官聲請以簡易判
決處刑（96年度毒偵字第2120號），本院認為不宜以簡易判決處
刑，改依通常程序審理，因被告就被訴事實為有罪之陳述，經告
知簡式審判程序意旨，並聽取公訴人及被告之意見後，本院合議
庭裁定由受命法官獨任依簡式審判程序審理，判決如下：
    主  文
甲○○施用第一級毒品，累犯，處有期徒刑壹年，減為有期徒刑
陸月，如易科罰金，以新台幣壹仟元折算壹日。
    事  實
一、甲○○前因施用毒品案件，經臺灣士林地方法院以93年度毒
    聲字第432 號裁定送觀察、勒戒，經評定有繼續施用毒品之
    傾向，復經同院以93年度毒聲字第514 號裁定令入戒治處所
    施以強制戒治，嗣因無繼續強制戒治之必要，而於民國94年
    8 月3 日執行完畢釋放出所，並經臺灣士林地方法院檢察署
    檢察官於94年8 月16日以94年度戒毒偵字第60號為不起訴處
    分確定；另因違反家庭暴力防治法案件，經本院以91年度簡
    上字第31號判決處有期徒刑4 月確定，於92年7 月29日執行
    完畢。詎猶不知悔改、戒絕毒品，明知海洛因經公告列為毒
    品危害防制條例第2 條第2 項第1 款之第一級毒品，不得非
    法持有、施用，竟基於施用第一級毒品海洛因之犯意，於95
    年7 月11日上午10時許，在其位於屏東縣滿州鄉○○村○○
    路348 號之住處內，以將海洛因置入注射針筒摻水稀釋後，
    注射手臂血管之方式，施用第一級毒品海洛因1 次。嗣於95
    年7 月13日下午1 時許，其因涉嫌竊盜案件至警局接受調查
    ，警方徵得其同意後採集其尿液送檢驗，結果呈嗎啡陽性反
    應，查悉上情。
二、案經屏東縣警察局恆春分局報告臺灣屏東地方法院檢察署檢
    察官偵查起訴。
    理  由
一、本案被告所犯違反毒品危害防制條例案件，並非法定刑為死
    刑、無期徒刑或最輕本刑3 年以上有期徒刑之罪，亦非高等
    法院管轄第一審之案件，而被告於本院準備程序中就被訴事
    實為有罪之陳述，本院合議庭乃裁定由受命法官獨任進行簡
    式審判程序。又簡式審判程序之證據調查，依刑事訴訟法第
    273 條之2 規定，不受同法第159 條第1 項審判外陳述排除
    之限制，再被告對於卷內之各項證據，亦不爭執證據能力，
    故卷內所列之各項證據，自得作為證據，先予敘明。
二、上揭事實，業據被告坦承不諱，其為警採集之尿液檢體送請
    臺灣檢驗科技股份有限公司以酵素免疫分析法及氣相層析質
    譜儀法檢驗，結果呈嗎啡陽性反應，有該公司95年7 月27日
    編號KＺ000000000000號濫用藥物尿液檢驗報告1 份在卷可考
    ，被告自白顯與事實相符；次查被告前因施用毒品案件，經
    臺灣士林地方法院以93年度毒聲字第432 號裁定送觀察、勒
    戒，經評定有繼續施用毒品之傾向，復經同院以93年度毒聲
    字第514 號裁定令入戒治處所施以強制戒治，嗣因無繼續強
    制戒治之必要，而於94年8 月3 日執行完畢釋放出所，並經
    臺灣士林地方法院檢察署檢察官於94年8 月16日以94年度戒
    毒偵字第60號為不起訴處分確定之事實，有臺灣屏東地方法
    院檢察署刑案資料查註紀錄表、臺灣高等法院被告全國前案
    紀錄表各1 份在卷可按，是被告於強制戒治執行完畢釋放後
    5 年內，再犯本件施用毒品犯行，事證明確，應予依法論科
    。
三、查海洛因係屬毒品危害防制條例第2 條第2 項第1 款所規定
    之第一級毒品，是核被告所為，係犯毒品危害防制條例第10
    條第1 項之施用第一級毒品罪。其持有毒品復進而施用，持
    有毒品之低度行為，為施用毒品之高度行為所吸收，不另論
    罪。又被告前有如事實欄所示之科刑及執行情形，有臺灣屏
    東地方法院檢察署刑案資料查註紀錄表、臺灣高等法院被告
    前案紀錄表各1 份附卷足憑，其於刑之執行完畢後5 年內，
    故意再犯本件有期徒刑之罪，為累犯，應依刑法第47條第1
    項加重其刑。爰審酌被告施用毒品，足以戕害其身心，滋生
    其他犯罪，惟念其犯後坦承犯行，且施用毒品行為於本質上
    係屬自我戕害行為，反社會性之程度應屬較低，施用次數僅
    1 次等一切情狀，量處如主文所示之刑；再按中華民國九十
    六年罪犯減刑條例業經總統於96年7 月4 日公布，自同年7
    月16日施行，本件被告犯罪時間係在96年4 月24日以前，經
    核並無該條例第3 條所列不予減刑之情形，應依中華民國九
    十六年罪犯減刑條例第2 條第3 款規定，減其宣告刑刑期2
    分之1 ，並諭知易科罰金之折算標準。
據上論斷，應依刑事訴訟法第273 條之1 第1 項、第299 條第1
項前段，毒品危害防制條例第10條第1 項，刑法第11條前段、第
47條第1 項、第41條第1 項前段，中華民國九十六年罪犯減刑條
例第2 條第1 項第3 款、第7 條、第9 條，判決如主文。
本案經檢察官乙○○到庭執行職務。
中    華    民    國    97    年     4     月    2    日
                  刑事第五庭    法  官  陳秀慧
以上正本證明與原本無異。
如不服本判決應於收受本判決送達後十日內向本院提出上訴書狀
，其未敘述上訴理由者，並得於提起上訴後十日內向本院補提理
由書狀（均須按他造當事人之人數附繕本）「切勿逕送上級法院
」。
中    華    民    國    97    年    4     月    2     日
                                書記官  溫訓暖
附錄本判決論罪科刑法條：
毒品危害防制條例第10條第1項：
施用第一級毒品者，處6月以上5年以下有期徒刑。


司法院資訊處製作；財團法人民間司法改革基金會備份。
